【裁判字號】    92,上易,350
【裁判日期】    920430
【裁判案由】    竊盜
【裁判全文】
臺灣高等法院高雄分院刑事判決          九十二年度上易字第三五號
    上  訴  人  台灣高雄地方法院檢察署檢察官
    被      告  乙○○
右上訴人因被告竊盜案件，不服臺灣高雄地方法院九十一年度易字第四三五九號中華
民國九十二年一月廿九日第一審判決（起訴案號：臺灣高雄地方法院檢察署九十一年
度偵字第二四九二九號），提起上訴，本院判決如左：
      主      文
原判決撤銷。
乙○○共同踰越牆垣竊盜，處有期徒刑陸月，如易科罰金，以佰元折算壹日。
      事      實
一、乙○○與劉士豪（同案被告，由原審另案併辦審理）共同意圖為自己不法之所有
    ，二人於民國九十一年十一月九日十八時三十分許，由乙○○騎乘車牌號碼為Ｕ
    ＥＩ－一九一號機車後載劉士豪，一同前往位於高雄縣湖內鄉○○街六一○號國
    盛鋁業有限甲司（下稱國盛甲司）前，由劉士豪攀越圍牆，進入國盛甲司內，再
    由乙○○於圍牆外把風，將丙○○所有之鋁廢料三包，價值約新臺幣（下同）三
    千元，由圍牆內丟至圍牆外，適此時丙○○之表弟黃玄德行經該地，發現二人正
    在竊取財物，且已觸動保全甲司防盜警鈴，遂通知丙○○，劉士豪因緊張而從圍
    牆上跌落受傷，乙○○載劉士豪至國盛甲司附近汽車保養廠向其人員借水為劉士
    豪清洗傷口時，經黃玄德報警當場查獲，並扣得劉士豪所竊取之廢五金（鋁廢料
    ）三包（已返還被害人國盛甲司丙○○）。
二、案經丙○○訴請高雄縣警察局湖內分局移送台灣高雄地方法院檢察署檢察官偵查
    起訴。
      理      由
一、訊據被告乙○○矢口否認有前開共同加重竊盜犯行，辯稱：當時是劉士豪無預警
    的跳下機車，並爬過國盛甲司之圍牆偷取鋁廢料，於三包鋁廢料丟出來後因從圍
    牆上摔下受傷，而我因欲回頭載劉士豪時，發現劉士豪受傷，即向國盛甲司附近
    汽車保養廠人員清水清洗傷口，即被國盛甲司人員報警查獲，我事先不知道劉士
    豪要去偷東西，並無共同竊盜之情事云云。
二、惟查，前開事實，業據被告乙○○於警訊時供承不諱，核與告訴人丙○○於警訊
    、偵查中、原審指訴，同案被告劉士豪於警訊供述之情節相符。又查證人黃玄德
    於原審審理時結證：「當天我看到被告和證人劉士豪二人鬼鬼祟祟在甲司圍牆外
    面，一個在機車上，一個人在看來看去，後來有一個人就爬進甲司裡面，接著就
    把三包鋁廢料丟出來，後來就看到一個人摔倒受傷，他們二人說要借水使用，當
    時鋁廢料放在甲司的外面，觸動保全系統是證人劉士豪爬進去時觸動的」等語（
    見原審九十二年一月十七日審判筆錄），於本院調查中亦作相同之證述（見本院
    九十二年三月廿六日訊問筆錄）。又證人毛健忠即保全甲司人員於原審到庭亦證
    稱：圍牆裝有紅外線偵測裝備，只要有人爬過去就會觸動該系統，之後我們保全
    甲司就馬上趕到，約過一分鐘警察就到了等語（見原審九十二年一月十七日審判
    筆錄），並有贓物認領保管收據一紙在卷可稽。被告雖又辯稱：我在警局承認竊
    盜，因為國盛甲司老闆和警察有熟，說我們如不承認就繼續打云云。同案被告劉
    士豪於偵查中及原審亦供稱：我是跟警察說被告在旁邊而已，警察說這就是把風
    ，我事先並未告訴被告要偷鋁廢料，且警員恐嚇我們若不承認，要叫老闆繼續打
    我們等語，以附合被告之說。惟查被告乘機車後載劉士豪，若非二人事先謀議，
    劉士豪豈能無預警跳下車，又劉士豪翻牆進入國盛甲司，何以在外等候，而劉士
 豪所竊得之贓物又將如何搬運﹖至於被告等竊得鋁廢料後，被告因見劉士豪受傷
    ，載劉士豪至國盛甲司附近之汽車保養廠借水洗傷口，實因誤認其等之竊盜犯行
    尚未被人發覺，且不知該保養廠為國盛甲司所有，而準備先處理劉士豪之傷口後
    ，再搬走贓物所致。又本件被告被警查獲之後，既有扣得之贓物可證，並據目擊
    證人黃玄德及告訴人丙○○之指證，事證已甚明確，警方人員應無對被告及劉士
    豪逼供之必要，足證同案被告劉士豪之供述，顯係事後迴護被告之詞，自無可取
    ，不足以採為有利於被告之認定，綜上所述，被告所辯各情，無非卸責之詞，不
    足採信。本件事證明確，被告之犯行，堪以認定。
二、核被告所為，係犯刑法第三百二十一條第一項第二款之踰越牆垣加重竊盜罪。又
    被告與劉士豪間，就前開犯行，有犯意連絡及行為分擔，均為共同正犯。原審未
    予詳查，遽為被告無罪之諭知，尚有未當。甲訴人上訴意旨，指摘原判決不當，
    為有理由，自應由本院將原判決撤銷改判。審酌被告犯後否認犯行，態度不佳，
    然所犯情節非重，而贓物已返還被害人，實害減輕等一切情狀，量處有期徒刑六
    月，並諭知易科罰金，以三百元折算一日。
據上論斷，應依刑事訴訟法第三百六十九條第一項前段、第三百六十四條、第二百九
十九條第一項前段，刑法第二十八條、第三百二十一條第一項第二款，判決如主文。
本案經檢察官彭南雄到庭執行職務。
中    華    民    國     九十二     年       四       月      三十      日
                              臺灣高等法院高雄分院刑事第三庭
                                  審判長法官  周賢銳
                                        法官  黃建榮
                                        法官  謝宏宗
右正本證明與原本無異。
不得上訴。
                                      書記官  賴梅琴
中    華    民    國     九十二     年       五       月       五       日
附錄：本判決論罪科刑法條：
刑法第三百二十一條第一項第二款
犯竊盜罪而有左列情形之一者，處六月以上五年以下有期徒刑：
二、毀越門扇、牆垣或其他安全設備而犯之者。
                                                                     Ａ


司法院資訊處製作；財團法人民間司法改革基金會備份。
